臺灣新北地方法院刑事判決
111年度易字第111號
公  訴  人  臺灣新北地方檢察署檢察官
被      告  姜宏章


            范盛河


上列被告因竊盜案件，經檢察官提起公訴（111年度偵字第5033
號），被告於準備程序中就被訴事實為有罪之陳述，本院改行簡
式審判程序，茲判決如下：
    主  文
姜宏章犯如附表一「罪名及宣告刑」欄所示之罪，各處如附表一
「罪名及宣告刑」欄所示之刑及沒收。應執行有期徒刑壹年貳月
。
范盛河犯如附表一「罪名及宣告刑」欄所示之罪，各處如附表「
罪名及宣告刑」欄所示之刑及沒收。應執行有期徒刑壹年。
    事  實
一、姜宏章、范盛河與真實姓名、年籍均不詳綽號「小忠」之成
    年男子係友人，經「小忠」向姜宏章、范盛河提議至新北市
    林口區源泉區「藍灣高爾夫球場」旁工地竊取財物，3人謀
    議既定，乃共同基於意圖為自己不法所有之竊盜犯意聯絡，
    而分別為下列行為：
(一)於民國110年12月29日上午10時許，姜宏章、范盛河與「小
    忠」結夥3人相約一同至上址工地，利用該工地之入口處僅
    設有長鎖鍊相連，認有隙可趁，而推由「小忠」攜帶其所有
    客觀上足以對人之生命、身體、安全構成威脅，具有危險性
    可作為兇器使用之油壓剪1把，將該工地入口處之鎖鍊剪斷
    ，姜宏章則以該工地內之鋼材為其購買為由，委託洪家存駕
    駛車牌號碼 000-0000號自用大貨車到場，並由姜宏章、范
    盛河、「小忠」共同將京讚營造有限公司所有、置放於上址
    工地內之H型鋼材懸吊至前開大貨車載離工地而竊取共6,210
    公斤之H型鋼材得手，嗣共同將上開鋼材載往新竹縣(起訴書
    誤載新北市0○○鄉○○路000巷0號「欣彤欣實業公司」變賣，
    所得合計新臺幣(下同)7萬2,036元，並由3人均分所得款項
    。
(二)又於111年1月3日上午10時許，姜宏章、范盛河與「小忠」
    結夥3人相約進入上址工地，利用該工地之入口處僅設有長
    鎖鍊相連，認有隙可趁，由姜宏章以該工地內之鋼材為其購
    買為由，委託洪家存駕駛車牌號碼 000-0000號自用大貨車
    到場，而由姜宏章、范盛河、「小忠」共同將京讚營造有限
    公司所有、置放於上址工地內之H型鋼材懸吊至前開大貨車
    載離工地而竊取共11,530公斤之H型鋼材得手，嗣共同將上
    開鋼材載往「欣彤欣實業公司」變賣，所得合計13萬3,748
    元，並由3人均分所得款項。
(三)再於111年1月3日中午12時許，姜宏章、范盛河與「小忠」
    結夥3人相約進入上址工地，利用該工地之入口處僅設有長
    鎖鍊相連，認有隙可趁，由姜宏章以該工地內之鋼材為其購
    買為由，委託洪家存駕駛車牌號碼 000-0000號自用大貨車
    到場，而由姜宏章、范盛河、「小忠」共同將京讚營造有限
    公司所有、置放於上址工地內之H型鋼材懸吊至前開大貨車
    載離工地而竊取共9,130公斤之H型鋼材得手，嗣共同將上開
    鋼材載往「欣彤欣實業公司」變賣，所得合計10萬5,908元
    ，並由3人均分所得款項。
(四)於111年1月15日上午9時許，姜宏章、范盛河與「小忠」結
    夥3人相約一同至上址工地，利用該工地之入口處僅設有長
    鎖鍊相連，認有隙可趁，而推由「小忠」攜帶其所有客觀上
    足以對人之生命、身體、安全構成威脅，具有危險性可作為
    兇器使用之油壓剪1把，將該工地入口處之鎖鍊剪斷，姜宏
    章則以該工地內之鋼材為其購買為由，委託洪家存駕駛車牌
    號碼 000-0000號自用大貨車到場，而由姜宏章、范盛河、
    「小忠」共同將京讚營造有限公司所有、置放於上址工地內
    之5支H型鋼材懸吊至前開大貨車上，欲繼續吊運現場剩餘之
    H型鋼材時，遭警方於同日上午10許當場查獲而逮捕姜宏章
    、范盛河，「小忠」則趁隙逃逸，並扣得如附表二所示之物
    ，乃查悉上情。
二、案經京讚營造有限公司訴由新北市政府警察局林口分局報告
　　臺灣新北地方檢察署檢察官偵查起訴。
    理    由
一、按除被告所犯為死刑、無期徒刑、最輕本刑為3 年以上有期
    徒刑之罪或高等法院管轄第一審案件者外，於第一次審判期
    日前之準備程序進行中，被告先就被訴事實為有罪之陳述時
    ，審判長得告知被告簡式審判程序之旨，並聽取當事人、代
    理人、辯護人及輔佐人之意見後，裁定進行簡式審判程序，
    刑事訴訟法第273 條之1 第1 項定有明文。經核本件被告所
    犯係死刑、無期徒刑、最輕本刑為3 年以上有期徒刑以外之
    罪，其於準備程序中就被訴事實為有罪之陳述，經法官告知
    簡式審判程序之旨，並聽取公訴人、被告姜宏章、范盛河之
    意見後，本院爰依首揭規定，裁定改行簡式審判程序進行審
    理，合先敘明。
二、上揭犯罪事實，業據被告姜宏章及范盛河於警詢、偵查、本
    院準備程序及審理時均坦承不諱，並有證人即告訴代理人歐
    陽鴻瑜、證人即貨車司機洪家存、證人即欣彤欣實業公司負
    責人簡銘洋於警詢時證述綦詳（參見 111年度偵字第5033號
    卷第27至30頁、第32至36頁、第41至44頁），復有新北市政
    府警察局林口分局搜索扣押筆錄及扣押物品目錄表3份、自
    願受搜索同意書、贓物認領保管單、現場照片9張、監視錄
    影器畫面截圖34張、欣彤欣實業公司地磅單影本3張等在卷
    可稽（參見111年度偵字第5033號卷第49至51頁、第54至56
    頁、第58至60頁、第62至63頁、第64至81頁、第89至91頁）
    ，足認被告自白與事實相符。本案事證明確，被告犯行洵堪
    認定，應依法論科。
三、論罪科刑：
(一)又所謂兇器，其種類並無限制，凡客觀上足對人之生命、身
    體、安全構成威脅，具有危險性之兇器均屬之（最高法院10
    7年度台上字第4860號判決意旨參照）。查「小忠」持以行
    竊之油壓剪，衡情其材質應為金屬，且既足以剪斷鎖鍊，自
    屬客觀上足對人之生命、身體、安全構成威脅，具有危險性
    之兇器無疑。是核被告2人就事實欄一㈠部分所為，均係犯刑
    法第321條第1項第3款、第4款之結夥三人以上攜帶兇器竊盜
    罪；就事實欄一㈡、㈢部分所為，均係犯刑法第321條第1項第
    4款之結夥三人以上竊盜罪；就事實欄一㈣部分所為，均係犯
    刑法第321條第1項第2項、第1項第3款、第4款之結夥三人以
    上攜帶兇器竊盜未遂罪。又刑法第321 條第1 項第2 款所謂
    安全設備，係指依社會通常觀念足認為防盜之設備而言（最
    高法院55年度台上字第547號判例意旨參照）。告訴人裝置
    在其工地入口處之長鎖鍊，衡情係禁止任何人隨意進入之意
    ，性質尚非防盜之設備，被告等人剪斷該鎖鍊或進入工地內
    行竊，尚與刑法第321 條第1 項第2 款規定之毀越安全設備
    有別，尚難就此部分加以論罪，公訴意旨認被告等所為該當
    此款，尚有未洽。被告2人與「小忠」就上開犯行，有犯意
    聯絡與行為分擔，為共同正犯。又被告2人就事實欄一㈠至一
    ㈣所為犯行間，犯意各別，行為互殊，應分論併罰。
(二)被告姜宏章前於 106年間因竊盜、肇事逃逸、過失致死等案
    件，經臺灣桃園地方法院（下稱桃園地院）以106年度交訴
    字第67號刑事判決判處有期徒刑1年5月、7月、6月、4月，
    應執行有期徒刑 1年9月及8月確定；復因竊盜案件，經桃園
    地院以107年度審易字第792號刑事判決分別判處有期徒刑6
    月、5月、2月，應執行期徒刑10月確定；另因竊盜案件，再
    經桃園地院以107年度審易字第853號刑事判決判處有期徒刑
     3月確定。嗣上開各罪刑復經桃園地院以 107年度聲字第42
    30號裁定應執行有期徒刑3年4月確定，於109年3月26日因縮
    短刑期假釋出監並付保護管束，於110年5月31日假釋期滿未
    經撤銷，視為執行完畢，有臺灣高等法院被告前案紀錄表在
    卷可稽，其於5年以內故意再犯本件有期徒刑以上之各罪，
    均為累犯。參酌司法院大法官釋字第 775號解釋意旨，衡以
    被告前因竊盜等案件受刑之科處執行完畢後，本應認知個人
    行為之重要性，謹慎自制，竟再犯本件結夥三人以上攜帶兇
    器竊盜罪，顯見其自制力薄弱，對於刑罰之反應力明顯不足
    ，偏差行為未獲矯正，是認加重被告之最低本刑，尚不生行
    為人所受刑罰超過其所應負擔罪責之情形，應依刑法第47條
    第1項規定，各加重其刑。又被告2人於事實欄一㈣所為，雖
    已著手於犯罪行為之實行，惟未至竊得財物之結果，為未遂
    犯，應依刑法第25條第2項之規定減輕其刑，並就被告姜宏
    章部分依法先加後減之。
(三)爰審酌被告 2人正值青壯年，竟不思循正途圖謀生計，竊取
    他人財物，破壞他人對財產權之支配，危害社會治安，不勞
    而獲之心態甚不可取，惟念及被告 2人犯後坦承犯行，並與
    告訴人達成和解，此有本院調解筆錄在卷可佐（參見本院卷
    第91至92頁），兼衡被告姜宏章高中肄業之智識程度、從事
    粗工工作、日收入約1,300元、離婚、尚須扶養兩名小孩之
    家庭經濟狀況；被告范盛河高中肄業之智識程度、從事粗工
    工作、日收入約1,300元、未婚、無須扶養任何人之家庭經
    濟狀況，暨其等犯罪手段、犯罪動機、告訴人受財物損失之
    情節輕重等一切情狀，分別量刑如主文所示之刑。並斟酌被
    告各次犯行，係在特定時間內，循相同模式反覆而為，所犯
    數罪對法益侵害之加重效應非鉅，如以實質累加之方式定應
    執行刑，則處罰之刑度顯將超過其等行為之不法內涵，違反
    罪責原則，考量生命有限，刑罰造成之痛苦程度係隨刑度增
    加而生加乘效果，是以隨罪數增加遞減其刑罰之方式，當足
    以評價被告等行為之不法性（即多數犯罪責任遞減原則），
    是就整體犯罪之非難評價，暨被告等所犯各罪之罪質異同，
    及上開數罪反應出之人格特性，並權衡被告等行為責任與整
    體刑法目的及相關刑事政策，分別定其等應執行之刑如主文
    所示。
四、犯罪所得
(一)為避免被告坐享犯罪所得，刑法第38條第1項前段、第5項明
    定犯罪所得，屬於犯罪行為人者，除已實際合法發還被害人
    者，均應沒收之。再共同正犯犯罪所得之沒收、追徵，應就
    各人所分得之數為之。所謂各人「所分得」之數，係指各人
    「對犯罪所得有事實上之處分權限」而言。因此，若共同正
    犯各成員內部間，對於犯罪所得分配明確時，應依各人實際
    所得宣告沒收；若共同正犯對犯罪所得無處分權限，與其他
    成員亦無事實上之共同處分權限者，自不予諭知沒收；然若
    共同正犯對於犯罪所得享有共同處分權限時，如彼此間分配
    狀況未臻具體或明確，自應負共同沒收之責。又共同正犯各
    人有無犯罪所得、所得數額各若干、對犯罪所得有無處分權
    等，因非犯罪事實有無之認定，不適用嚴格證明法則，事實
    審法院得視具體個案之實際情形，綜合卷證資料及調查結果
    ，依自由證明程序釋明其合理之依據而為認定 (最高法院10
    6年度台上字第311號判決參照)。查本案被告2人與「小忠」
    所共同竊得如事實欄一㈠至一㈢所示之物業已變賣，共計為31
    萬1,692元，有欣彤欣實業(股)公司資源回收業地磅單3紙在
    卷可稽（參見111年度偵字第5033號卷第89至91頁），並未
    扣案，且據被告2人於本院審理時均供稱上開變賣所得業已
    三人平均分花用殆盡等語（參見本院卷第48頁、第50頁)，
    又被告2人固與告訴人達成調解，然迄未履行賠償任何款項
    ，此有本院公務電話紀錄在卷可參（參見本院卷第149頁）
    ，被告2人尚未支付而有實際發還告訴人之情，是此部分和
    解款項尚無從予以扣除，從而，依有利於被告原則估算，被
    告2人所犯如事實欄一㈠、一㈡、㈢之犯行，犯罪所得各為2萬
    4,012元、4萬4,582元、3萬5,302元(小數點以下無條件捨去
    )，仍應依刑法第38條之1第 1項前段、第3項規定，於全部
    或一部不能沒收或不宜執行沒收時，追徵其價額。至於檢察
    官執行沒收時，被告如已依各該調解條件支付被害人而有其
    他實際發還部分之款項，自僅係由檢察官另行扣除，亦併此
    說明。
(三)扣案如附表二編號5所示之H型鋼材5支，業經發還予告訴人
    ，此有贓物認領保管單1份有卷可參（參見111年度偵字第50
    33號卷第62頁），上開物品既經合法發還，依刑法第38條之
    1第5項規定，不予宣告沒收、追徵。又扣案如附表二編號1
    所示行動電話1支（含通話晶片卡），雖係被告姜宏章所有
    之物，惟並無證據足認與本案竊盜犯行有何直接關聯性；扣
    案如附表二編號2至4所示之物，或非供本案犯行所用或非被
    告2人所有之物，且均非違禁物或本院應義務沒收之物，爰
    均不宣告沒收，附此敘明。
據上論斷，應依刑事訴訟法第273條之1第1項、第299條第 1項前
段，判決如主文。
本案經檢察官范孟珊、邱蓓真提起公訴，檢察官劉新耀到庭執行
職務。
中　　華　　民　　國　　111 　年　　3 　　月　　24　　日
                  刑事第一庭    法　官 蔡慧雯
上列正本證明與原本無異。
如不服本判決，應於判決送達後20日內敘明上訴理由，向本院提
出上訴狀 (應附繕本) ，上訴於臺灣高等法院。其未敘述上訴理
由者，應於上訴期間屆滿後20日內向本院補提理由書「切勿逕送
上級法院」。
                                  書記官 蘇秀金 
中　　華　　民　　國　　111 　年　　3 　　月　　29　　日
中華民國刑法第321 條
犯竊盜罪而有下列情形之一者，處6 月以上、5 年以下有期徒刑
，得併科新臺幣10萬元以下罰金：
一、侵入住宅或有人居住之建築物、船艦或隱匿其內而犯之者。
二、毀越門扇、牆垣或其他安全設備而犯之者。
三、攜帶兇器而犯之者。
四、結夥三人以上而犯之者。
五、乘火災、水災或其他災害之際而犯之者。
六、在車站、埠頭、航空站或其他供水、陸、空公眾運輸之舟、
    車、航空機內而犯之者。
前項之未遂犯罰之。

附表一：　
編號 犯罪事實 罪名及宣告刑欄 1 事實欄一㈠部分 姜宏章犯結夥三人以上攜帶兇器竊盜罪，累犯，處有期徒刑拾月。未扣案之犯罪所得新臺幣貳萬肆仟零壹拾貳元沒收，於全部或一部不能沒收或不宜執行沒收時，追徵其價額。 范盛河犯結夥三人以上攜帶兇器竊盜罪，處有期徒刑捌月。未扣案之犯罪所得新臺幣貳萬肆仟零壹拾貳元沒收，於全部或一部不能沒收或不宜執行沒收時，追徵其價額。 2 事實欄一㈡部分 姜宏章犯結夥三人以上竊盜罪，累犯，處有期徒刑拾月。未扣案之犯罪所得新臺幣肆萬肆仟伍佰捌拾貳元沒收，於全部或一部不能沒收或不宜執行沒收時，追徵其價額。 范盛河犯結夥三人以上竊盜罪，處有期徒刑捌月。未扣案之犯罪所得新臺幣肆萬肆仟伍佰捌拾貳元沒收，於全部或一部不能沒收或不宜執行沒收時，追徵其價額。 3 事實欄一㈢部分 姜宏章犯結夥三人以上竊盜罪，累犯，處有期徒刑拾月。未扣案之犯罪所得新臺幣參萬伍仟參佰零貳元沒收，於全部或一部不能沒收或不宜執行沒收時，追徵其價額。 范盛河犯結夥三人以上竊盜罪，處有期徒刑捌月。未扣案之犯罪所得新臺幣參萬伍仟參佰零貳元沒收，於全部或一部不能沒收或不宜執行沒收時，追徵其價額。 3 事實欄一㈣部分 姜宏章犯結夥三人以上攜帶兇器竊盜未遂罪，累犯，處有期徒刑捌月。 范盛河犯結夥三人以上攜帶兇器竊盜未遂罪，處有期徒刑柒月。 

附表二：
編號 品名、數量 說明 1 OPPO行動電話1 支（IMEI：000000000000000號/000000000000000號，含門號0000000000號通話晶片卡1 枚） 係被告姜宏章所有，非供本件犯行所用之物 2 油壓剪1支 係被告姜宏章所有，非供本案犯行所用 3 OPPO行動電話1 支（IMEI：000000000000000號/000000000000000號，含門號0000000000號通話晶片卡1 枚） 非被告2人所有 4 油壓剪1支 非被告2人所有 5 H型鋼材5支 業經發還告訴人